【裁判字號】    95,簡上,34
【裁判日期】    950726
【裁判案由】    竊盜
【裁判全文】
臺灣苗栗地方法院刑事判決              95年度簡上字第34號
上  訴  人  臺灣苗栗地方法院檢察署檢察官
被      告  甲○○
                    弄1號
上列被告因竊盜案件，上訴人不服本院苗栗簡易庭95年度苗簡字
第230 號中華民國95年3 月27日第一審簡易判決（聲請簡易判決
處刑案號95年度偵字第1152號）提起上訴，及檢察官移送併辦（
95年度偵字第1440號、95年度偵字第1909號），本院管轄之第二
審合議庭判決如下：
    主  文
原判決撤銷。
甲○○連續竊盜，處有期徒刑陸月，如易科罰金，以銀元參佰元
即新臺幣玖佰元折算壹日。未扣案之鑰匙壹支，沒收之。
    事  實
一、甲○○前係吳承泰所聘僱之員工，其於任職期間，曾複製吳
    承泰住處之鑰匙1 支，而未於離職時歸還。詎其為清償積欠
    吳承泰之新臺幣（下同）15,000元之債務，竟基於意圖為自
    己不法所有之概括犯意，連續為以下之竊盜行為：
（一）其於民國95年2 月20日上午10時許，持上述複製之鑰匙1
      支，至吳承泰位於苗栗縣苗栗市○○路1363巷29弄3 號之
      住處，以該複製鑰匙開啟大門進入屋內（侵入住宅部分未
      據告訴），竊取吳承泰所有之電腦主機、液晶螢幕各乙部
      及記憶卡1 片，得手後供己使用。嗣為吳承泰返家後發現
      遭竊，經查看監視錄影帶而發現上情。
（二）其於95年2 月21日上午8 時50分許，趁吳承泰位於苗栗縣
      苗栗市○○路1363巷29弄3 號之住處，未有人在之機會，
      以上述複製鑰匙開啟大門進入屋內（侵入住宅部分未據告
      訴），將吳承泰所有之PDA 、金賞點唱機、無線麥克風主
      機各1 台及歌本2 本等物攜回家中，欲另覓買主變賣。嗣
      因吳承泰返回住處發現遭竊，經調閱監視錄影設備後發現
      上情，並報警處理。嗣於同日下午3 時20分許經警循線至
      苗栗縣苗栗市○○里○○街62巷20弄1 號甲○○住處搜索
      ，查獲上開遭竊之物品。甲○○再偕警至苗栗縣苗栗市○
      ○路630 號前起出前開行竊之複製鑰匙1 支（未扣案）。
（三）於95年3 月11日上午8 時30分許，騎乘車牌號碼MYC ─41
      3 號重型機車，至吳承泰位於苗栗縣苗栗市○○路1363巷
      29弄3 號之住處旁倉庫，竊取吳承泰所有之直徑14MM電線
      1 捲、5.5MM 電線2 捲、喇叭線1 捲及不銹鋼軟管1 捲等
      物品，得手後持往位於苗栗縣苗栗市維新里20鄰懷安22號
      ，以600 元之價格，出售予不知情之鄧樑賢。嗣為吳承泰
      返家後發現遭竊，查看監視錄影帶，報警後而查獲上情。
二、案經苗栗縣警察局苗栗分局報告臺灣苗栗地方法院檢察署檢
    察官偵查後聲請簡易判決處刑，及經吳承泰訴由苗栗縣警察
    局苗栗分局報告臺灣苗栗地方法院檢察署檢察官偵查後移送
    併辦。
    理  由
一、本件被告甲○○迭於警詢、檢察官偵查及於本院審理時，對
    於上述犯罪事實坦承不諱，核與告訴人吳承泰、證人鄧樑賢
    證述之情節相符，又有贓物認領保管單3 紙、監視錄影器翻
    拍照片及查獲情形照片14張（參95年度偵字第1152號卷第27
    至35頁）、現場照片3 張（參95年度偵字第1440號卷第18頁
    ）、錄影帶翻拍及現場照片7 張（參95年度偵字第1909號卷
    第24至27頁）在卷可佐。綜上，被告之自白與犯罪事實相符
    ，其上述竊盜犯行，洵堪認定。
二、核被告所為係犯刑法第320 條第1 項之竊盜罪（95年度偵字
    第1440號併案部分，併案意旨書原先記載被告係犯同法第32
    1 條第1 項第2 款之加重竊盜罪，然經檢察官於審理時更正
    為同法第320 條第1 項之普通竊盜罪，附此敘明）。又被告
    上述3 次之竊盜犯行，時間密接，方法相同，所犯為構成要
    件相同之罪名，顯係基於概括犯意而為，為連續犯【被告於
    行為後，刑法第56條連續犯之規定，業於94年1 月7 日修正
    公布刪除，並於95年7 月1 日施行，則被告之犯行，因行為
    後新法業已刪除連續犯之規定，此刪除雖非犯罪構成要件之
    變更，但顯已影響行為人刑罰之法律效果，自屬法律有變更
    ，依新法第2 條第1 項規定，比較新、舊法結果，仍應適用
    較有利於被告之行為時法律即舊法論以連續犯（最高法院95
    年第8 次刑事庭會議決議參照）。又被告如犯罪事實欄（一
    ）、（三）部分之竊盜犯行，未經檢察官起訴，但與已起訴
    之部分，有連續犯之裁判上1 罪關係，為審判效力所及，本
    院自得併予審理，併此敘明。】，應依修正前刑法第56條之
    規定論以一罪，並加重其刑。
三、原審審酌被告之犯罪動機、目的、手段係為清償其積欠吳承
    泰之債務，而以複製鑰匙1 支進入吳承泰之住處竊取如事實
    欄所述之財物、並經被害人領回失竊之財物告訴所生之危害
    程度，及被告犯後坦承犯行之態度等一切情狀，並認未扣案
    之複製鑰匙1 支，係被告所有，且係供犯罪所使用之物，雖
    經警察取回但未扣案，亦無證據足以證明已滅失，而依刑事
    訴訟法第449 條第1 項、第450 條第1 項、刑法第320 條第
    1 項、第41條第1 項前段、第38條第1 項第2 款、罰金罰鍰
    提高標準條例第1 條前段、第2 條之規定，量處被告有期徒
    刑4 月，並依法諭知易科罰金，以300 元折算1 日之折算標
    準，復將上述未扣案之鑰匙沒收，固非無見。但查：
（一）被告行為後，刑法業已刪除連續犯之規定，然原審未及審
      酌前述情形，就修正前後之刑法，予以比較適用，容有未
      洽。
（二）被告人於行為時之刑法第41條第1 項前段規定：「犯最重
      本刑為5 年以下有期徒刑以下之刑之罪，而受6個 月以下
      有期徒刑或拘役之宣告，因身體、教育、職業、家庭之關
      係或其他正當事由，執行顯有困難者，得以1 元以上3 元
      以下折算1 日，易科罰金。」。又被告等人行為時之易科
      罰金折算標準，修正前罰金罰鍰提高標準條例第2 條前段
      （現已刪除）規定，就其原定數額提高為100 倍折算1 日
      ，則本件被告行為時之易科罰金折算標準，應以銀元300
      元折算1 日，經折算為新臺幣後，應以新臺幣900 元折算
      為1 日。惟95年7 月1 日修正公布施行之刑法第41條第1
      項前段則規定：「犯最重本刑為5 年以下有期徒刑以下之
      刑之罪，而受6 個月以下有期徒刑或拘役之宣告者，得以
      新臺幣1 千元、2 千元或3 千元折算1 日，易科罰金。」
      ，經比較修正前後之易科罰金折算標準後，以95年7 月1
      日修正公布施行前之規定，較有利於受刑人，則應依刑法
      第2 條第1 項前段之規定，適用修正前刑法第41條第1 項
      前段規定，定其折算標準。另就刑法第320 條第1 項所處
      罰金部分，依罰金罰鍰提高標準條例第1 條前段、現行法
      規所定貨幣單位折算新臺幣條例第2 條之規定，就其原定
      數額得提高為2 至10倍，亦即刑法第320 條第1 條第1 項
      之罰金刑最高可處銀元5000元即新臺幣15000 元。而依刑
      法施行法第1 條之1 第1 項、第2 項之規定，前述罰金刑
      可提高30倍，最高可處新臺幣15000 元，二者規定適用之
      結果並無不同，而依據刑法第2 條第1 項前段之從舊從輕
      原則，應依被告行為時之罰金罰鍰提高標準條例第1 條前
      段，為法條適用之依據。而原審未對於前述易科罰金部分
      ，就新舊法之規定，予以比較適用，亦有未妥。
（三）被告如犯罪事實欄（一）、（三）部分之竊盜犯行，與已
      起訴之部分，有連續犯之裁判上1 罪關係，為審判效力所
      及，但原審未及審酌，容有疏漏。
      是原審判決既有上述之瑕疵可指，尚難維持，檢察官之上
      訴有理由，自應由本院予以撤銷改判。爰審酌被告為竊取
      他人財物，持上述複製鑰匙1 支，連續竊取告訴人吳承泰
      之財物，實無可取。但衡酌被告於犯罪後坦承犯行，且主
      動向吳承泰告知其於95年2 月20日到上址竊取前揭財物，
      可見其已有悔意。復衡酌其犯罪之動機、目的、手段、所
      生之危害及犯後坦承犯行之態度等一切情狀，判處如主文
      所示之刑，並諭知前述之易科罰金折算標準。至檢察官對
      被告求處有期徒刑8 月以上，茲因其坦承犯行，犯後態度
      尚佳，已如前述，且其未曾受有期徒刑以上刑之宣告，此
      有臺灣高等法院被告前案紀錄表1 份在卷可佐，足見其素
      行尚佳，因認檢察官之求刑，稍嫌過重，略予調減，附此
      敘明。
四、未扣案之鑰匙1 支，係被告所有，係供被告所用之物，亦經
    被告供述在卷，雖未扣案，但無證據足資證明業已滅失，應
    依刑法第38條第1 項第2 款規定沒收。
據上論斷，應依刑事訴訟法第455 條之1 第1 項、第3 項、第36
4 條、第369 條第1 項前段、第299 條第1 項前段，刑法第2 條
第1 項、修正前刑法第56條、刑法第320 條第1 項、修正前刑法
第41條第1 項前段、第38條第1 項第2 款，罰金罰鍰提高標準條
例第1 條前段、修正前罰金罰鍰提高標準條例第2 條，現行法規
所定貨幣單位折算新臺幣條例第2 條，判決如主文。
本案經檢察官黃智勇到庭執行職務。
中    華    民    國    95    年    7     月    26    日
                  刑事第三庭審判長  法  官  柳章峰
                                    法  官  吳國聖
                                    法  官  呂曾達
不得上訴。
以上正本證明與原本無異。
                                    書記官  許千士
中    華    民    國    95    年    7     月    26    日
附錄本判決論罪之法條：
刑法320條第1項。
中華民國刑法第320條
（普通竊盜罪、竊佔罪）
意圖為自己或第三人不法之所有，而竊取他人之動產者，為竊盜
罪，處 5 年以下有期徒刑、拘役或 5 百元以下罰金。
意圖為自己或第三人不法之利益，而竊佔他人之不動產者，依前
項之規定處斷。
前二項之未遂犯罰之。


司法院資訊處製作；財團法人民間司法改革基金會備份。
